【裁判字號】    96,交易,165
【裁判日期】    970123
【裁判案由】    公共危險
【裁判全文】
臺灣臺南地方法院刑事判決             96年度交易字第165號
公  訴  人  臺灣臺南地方法院檢察署檢察官
被      告  乙○○
上列被告因公共危險案件，經檢察官提起公訴（96年度營偵字第
1626號），本院判決如下:
    主  文
乙○○服用酒類，不能安全駕駛動力交通工具而駕駛，處有期徒
刑陸月，如易科罰金，以新台幣壹仟元折算壹日。
    事  實
一、乙○○於民國九十六年十月七日上午十時開始，與友人丙○
    ○在台南縣東山鄉嶺南村之住所共飲米酒及高粱酒至中午十
    二時結束，至下午十七時二十五分乙○○雖知酒醉未醒，仍
    執意駕駛車號Ｊ七－七九七０號自用小客車搭載丙○○離開
    ，至台南縣東山鄉南勢村「雙溪高幹一一九號電線桿」前道
    路，因酒醉意識模糊，復為閃避野狗，而撞及路旁石頭，造
    成乙○○及丙○○頭部及手部受傷（過失傷害未據告訴），
    經送奇美醫院柳營分院急救，對乙○○抽血作酒精濃度檢驗
    ，高達26 1.4M G/DL，換算呼氣酒精濃度為1.307MG/L，顯
    然不能安全駕駛。
二、案經臺南縣警察局白河分局報請臺灣臺南地方法院檢察署檢
    察官偵查起訴。
    理  由
壹、程序方面：
    按被告以外之人於審判外之言詞或書面陳述，除法律有規定
    者外，不得作為證據，刑事訴訟法第一百五十九條固定有明
    文。惟被告以外之人於審判外之陳述，雖不符同法第一百五
    十九條之一至之四之規定，而經當事人於審判程序同意作為
    證據，法院審酌該言詞陳述或書面陳述作成時之情況，認為
    適當者，亦得為證據。又當事人、代理人或辯護人於法院調
    查證據時，知有第一百五十九條第一項不得為證據之情形，
    而未於言詞辯論終結前聲明異議者，視為有前項之同意，此
    亦據同法第一百五十九條之五規定甚明。查被告於本院審理
    時對證人丙○○於警詢之陳述證明本件犯罪事實之證據方法
    ，表示無意見，被告迄本院言詞辯論終結前，亦均未就上開
    證據之證據能力聲明異議，而本院審酌上開證據於陳述作成
    時之情況，核無違法取證及證明力明顯過低之瑕疵，亦認為
    以之作為證據為適當，故依諸上開規定，上開審判外之陳述
    ，得為證據。
貳、實體方面：
一、訊據被告乙○○固坦承有喝米酒之事實，惟矢口否認有何酒
    後駕車之犯行，辯稱伊有吃安眠藥云云。經查：上揭事實，
    業據被告於警詢、偵查中坦承不諱，復於本院審理中亦再次
    供承有於上揭時地喝米酒等情，核與證人丙○○警詢證述情
    節相符。此外，並有道路交通事故現場圖、道路交通事故調
    查報告表（一）（二）、刑法第一百八十五條之三案件測試
    觀察紀錄表、酒精濃度測定紀錄各一紙及警察蒐證照片十二
    張附卷可資佐證。又按刑法第一百八十五條之三所規範之服
    用酒類或其他相類之物，不能安全駕駛動力交通工具而駕駛
    之公共危險行為，係屬抽象危險犯之規定，此種抽象危險犯
    係伴隨飲酒過量駕車之行為當然成立，亦即祇須客觀上有此
    行為，危險即視為當然存在，是否果真肇事，並不影響公共
    危險罪責之成立，然如確實因之駕車肇事，其刑責之明顯性
    更不待言。又飲用酒類後所吐氣酒精濃度超過每公升０．二
    五毫克或血液中酒精濃度超過百分之０．０五以上者不得駕
    車，道路交通安全規則第一百十四條第一款亦定有明文，查
    被告係在九十六年十月七日二十時八分，檢驗血液換呼氣之
    酒精濃度為每公升一．三０七毫克，有卷附酒精濃度測定紀
    錄一紙可稽，參以被告駕駛汽車撞及路旁石頭等情，顯見被
    告當時已因不勝酒力而影響其行車判斷力及控制力，其行車
    控制力已減弱至不能安全駕駛之程度至為灼然。綜上，被告
    所辯顯係卸責之詞，不足採信，事證明確，其犯行應足認定
    。
二、按行為後法律有變更者，適用行為時之法律。但行為後之法
    律有利於行為人者，適用最有利於行為人之法律，刑法第二
    條第一項定有明文。本件被告行為後，刑法第一百八十五條
    之三業於九十七年一月二日修正公布，同年月四日起生效，
    修正後刑法第一百八十五條之三之法定刑為「一年以下有期
    徒刑、拘役或科或併科十五萬元以下罰金」，與修正前之「
    一年以下有期徒刑、拘役或三萬元以下罰金」相較，修正前
    之規定對被告較為有利。核被告所為，係犯修正前刑法第一
    百八十五條之三之服用酒類，不能安全駕駛動力交通工具而
    駕駛罪。又被告前後一段時間在不能安全駕駛之狀態下駕駛
    前揭車輛之行為，係於密切接近時間與地點實施，侵害同一
    公眾行車安全之社會法益，各行為之獨立性極為薄弱，依一
    般社會健全觀念，在時間差距上，難以強行分開，刑法評價
    上，以視為數個舉動之接續施行，合為包括之一行為予以評
    價，較為合理，應認係包括之一罪，而屬接續犯。爰審酌被
    告另前因酒後駕車之公共危險案件，亦曾經台灣板橋地方法
    院及本院分別判處拘役二十日及五十日確定在案（九十一年
    板交簡字第七四一號、九十五年交簡字第四三０號），其對
    大眾道路交通之安全幾近於漠然，及本件係自撞、犯後態度
    等一切情狀，爰量處如主文所示之刑，併諭知易科罰金折算
    之標準。
據上論斷，應依刑事訴訟法第二百九十九條第一項前段、第二百
八十四條之一，刑法第二條第一項前段、修正前刑法第一百八十
五條之三、刑法第四十一條第一項前段，刑法施行法第一條之一
，判決如主文。
本案經檢察官甲○○到庭執行職務
中    華    民    國    97    年    1     月    23   日
                    交通法庭    法  官  鍾邦久
以上正本證明與原本無異
如不服本判決應於收受本判後10日內向本院提出上訴書狀，並應
敘述具體理由。如未敘述上訴理由者，應於上訴期間屆滿後20日
內向本院補提理由書狀（均須按他造當事人之人數附繕本）「切
勿逕送上級法院」。
                                書記官  陳慧玲
中    華    民    國    97    年    1    月    23    日
附錄本件論罪科刑依據之法條：
中華民國刑法第185條之3（醉態駕駛罪）
服用毒品、麻醉藥品、酒類或其他相類之物，不能安全駕駛動力
交通工具而駕駛者，處一年以下有期徒刑、拘役或科或併科十五
萬元以下罰金。


司法院資訊處製作；財團法人民間司法改革基金會備份。
